---
title: "Untitled"
author: "Rodrigo Negrete Pérez"
date: "`r Sys.Date()`"
output: pdf_document
knit: (function(inputFile, encoding) {
  rmarkdown::render(inputFile, encoding = encoding, 
  output_dir = 'C:/Users/rodri/OneDrive - INSTITUTO TECNOLOGICO AUTONOMO DE MEXICO/Curso_R/04_Como_pro') })

---

```{r setup, include=FALSE}
knitr::opts_chunk$set(echo = FALSE)
knitr::opts_knit$set(root.dir = "C:/Users/rodri/OneDrive - INSTITUTO TECNOLOGICO AUTONOMO DE MEXICO/Curso_R/02_Dplyr")
library(tidyverse)
library(stargazer)

```

# YAML

En el preámbulo podemos especificar algunas cosas, como el título, el formato del output etc. De suma importancia es que pueden cambiar el path a donde va a escupir su archivo. Si añaden 

knit: (function(inputFile, encoding) {
  rmarkdown::render(inputFile, encoding = encoding, 
  output_dir = 'PATH') })
  
# Setup chunk

El primer chunk (pedazo de código) es donde especificamos algunas opciones. Es aquí en donde tenemos que cambiar el directorio de trabajo si vamos a descargar archivos a lo largo del trabajo. Aquí tambien cargamos librerías

# Encabezado

Podemos poner cualquier tipo de texto. Lo que no esté encerrado en chunks se interpretará como texto. 


# Imagen

Insertamos imágenes con el comando  precedido de un sigo de exclamación incial ['Caption'](path). En lugar de caption pongan la etiqueta de su imagen. En path va la dirección de la imagen

# Ecuaciones

Markdown entiende la sintaxis de latex para las matemáticas. Si quieres las ecuaciones dentro del texto se encierran entre '$'. Por ejemplo 

El teorema de pitágoras es $ a^2 + b^2 =c^2$. No olviden poner los $ cuando vayan a usar cualquier símbolo matemático, se ve más bonito. 

Pueden poner una ecuación centrada si ponen *backward slash  [ backward slash]*. Por ejemplo

\[ y_i = \alpha + \beta xi + \varepsilon_i\]


# Código

Para decirle a Rmarkdown que lo que viene es código necesitamos especificarlo.  La primera opción es poniendo el código dentro del texto con `r `. R interpreta que todo lo que va después de la R es código y lo ejecuta Por ejemplo:

Dos más dos es igual a `r 2+2`

La segunda opción es usar un chunk.

# Chunk 

Podemos insertar chunks con Ctrl+ Alt + i

Todo lo que va dentro del Chunk se va a leer como código 

```{r Primeros pasos, echo=TRUE, include=TRUE, warning=TRUE}
2+2
```

Podemos nombrar a los chunks después de la r. Podemos poner las display options si después de la r (o del título). Ponemos una coma. Podemos poner varias display options separadas por coma. En general usaremos echo= F

```{r ejemplo display, echo= FALSE }
2+2
```

# Gráficas

Para incluir gráficas las podemos crear en un chunk. Primero creemos algo que graficar

```{r, echo=TRUE}
x <- rnorm(100)
y<- x^2

data <- data.frame(x,y)
```

```{r, echo=FALSE}
(ggplot(data,
        aes(x,y))+
   geom_point())
```

# Regresiones 

Tendremos que combinar el paquete stargazer con la display option resusults='asis'. Genermos nuestros datos

```{r, echo=TRUE}
x <- rnorm(100)
y <- 5 + 4* x + rnorm(100, 4, 3)

reg_data <- data.frame(x,y)
```

Creemos nuestro modelo lineal

```{r, echo=TRUE}
modelo <- lm( y ~ x ,
              data = reg_data)
```

Usemos el paquete stargazer. El primer argumento es el modelo. En nuestro caso, se llama modelo: es el que acabamos de guardar. Incluyamos el argumento type='latex'

```{r}
stargazer(modelo,
          type = 'latex')
```

Markdown entiende latex, lo que queda es cambiar la display option a results= 'asis'

```{r, results='asis'}
stargazer(modelo,
          type = 'latex')
```
Notamos que nos sale un anuncio feo. Podemos retirar ese anuncio con una opción con el argumento header= FALSE. 

```{r, results='asis'}
stargazer(modelo,
          type = 'latex',
          header = FALSE)
```
